臺灣士林地方法院刑事判決
111年度審訴字第353號
公  訴  人  臺灣士林地方檢察署檢察官  
被      告  薛傳明


上列被告因違反毒品危害防制條例案件，經檢察官提起公訴（11
1年度偵字第5424號），被告於本院準備程序時就被訴事實為有
罪陳述，經本院合議庭裁定由受命法官獨任改行簡式審判程序審
理，並判決如下：
    主  文
薛傳明犯持有第一級毒品純質淨重十公克以上罪，處有期徒刑壹
年壹月。
扣案之第一級毒品海洛因壹包（驗餘淨重：拾捌點零柒公克，純
質淨重：拾伍點參捌公克，含包裝袋壹只）沒收銷燬之。
    事  實
一、薛傳明明知海洛因屬毒品危害防制條例第2條第2項第1款所
    列管之第一級毒品，不得持有，竟仍基於持有第一級毒品純
    質淨重10公克以上之犯意，於民國110年2月17日17時許，在
    新北市○○區○○○街00巷00號龍形停車場附近，向真實姓名年
    籍不詳、綽號「小陳」之成年男子購入第一級毒品海洛因1
    包（驗餘淨重：18.07克，純質淨重15.38公克）而持有之。
    嗣薛傳明於同日18時40分許，欲駕駛車牌號碼0000-00號自
    用小客車離開上址停車場時，因國道公路警察局第六公路警
    察大隊員警發覺該車疑似懸掛偽造車牌，上前盤查，並於薛
    傳明身上扣得前揭第一級毒品海洛因1包，始悉上情。
二、案經臺灣士林地方檢察署檢察官自動檢舉偵查起訴。
    理  由
一、本案被告薛傳明所犯者為刑事訴訟法第273條之1第1項所定
    死刑、無期徒刑、最輕本刑為3年以上有期徒刑以外之罪，
    且非高等法院管轄之第一審案件，而被告就被訴事實為有罪
    之陳述，經告知簡式審判程序之旨，並聽取被告及檢察官之
    意見後，本院合議庭裁定由受命法官獨任改行簡式審判程序
    ，是本案之證據調查，依刑事訴訟法第273條之2規定，不受
    同法第159條第1項、第161條之2、第161條之3、第163條之1
    及第164條至第170條等規定之限制，合先敘明。
二、上揭犯罪事實，業經被告於警詢、偵訊、本院準備程序及審
    理中坦承不諱（見毒偵字第539號卷第19頁至第24頁、第93
    頁至第97頁、第135頁至第137頁、本院卷第68頁、第74頁至
    第75頁），並有國道公路警察局第六公路警察大隊搜索扣押
    筆錄、扣押物品目錄表、扣押物及毒品初步鑑驗照片、查獲
    現場照片等在卷可稽（見毒偵字第539號卷第25頁至第29頁
    、第71頁至第75頁）。而扣案之碎塊狀檢品1包，經送請法
    務部調查局濫用藥物實驗室以化學呈色法、氣相層析質譜法
    鑑定結果，檢出含有第一級毒品海洛因毒品成分（驗餘淨重
    18.07公克，純度84.96%，純質淨重15.38公克），此有該實
    驗室110年4月1日調科壹字第1102303390號鑑定書附卷可佐
    （見毒偵字第539號卷第183頁），足認被告前開任意性自白
    應與事實相符，堪予採信。綜上，本件事證明確，被告上揭
    犯行堪以認定，應依法論科。
三、論罪科刑
  ㈠查海洛因為毒品危害防制條例第2條第2項第1款款明定之第一
    級毒品。是核被告薛傳明所為，係犯毒品危害防制條例第11
    條第3項之持有第一級毒品純質淨重10公克以上之罪。
  ㈡爰以行為人責任為基礎，審酌被告無視國家禁令，貿然持有
    法定數量以上之第一級毒品海洛因，如流通市面，將危害國
    人身心健康及社會秩序至鉅，且對戒絕毒癮危害之公共利益
    造成潛在危險，所為實應嚴予非難。惟念被告自始坦承犯行
    ，態度良好，並考量其前因施用毒品案件，經本院以108年
    度士簡字第863號判決判處有期徒刑3月確定，於109年4月7
    日易科罰金執行完畢之前科素行，有臺灣高等法院被告前案
    紀錄表存卷可參（起訴書犯罪事實欄固載明被告上開前科紀
    錄，惟並未主張本案構成累犯，亦未就構成累犯之事實及應
    加重其刑事項具體指出證明之方法，本院參照最高法院刑事
    大法庭110年度台上大字第5660號裁定意旨，僅將被告之前
    科紀錄列入刑法第57條第5款「犯罪行為人之品行」之量刑
    審酌事由），兼衡被告持有第一級毒品海洛因之目的係為供
    己施用、甫持有不久即為警查獲，且持有時間不長之犯罪情
    節，暨被告自陳國中肄業之教育智識程度、離婚、目前擔任
    臨時工之家庭生活經濟狀況等一切情狀，量處如主文所示之
    刑。
四、扣案之碎塊狀檢品1包（驗餘淨重18.07公克，純質淨重15.3
    8公克），經送法務部調查局濫用藥物實驗室鑑驗結果，檢
    出含有第一級毒品海洛因成分，業如前述，而包覆上開毒品
    之包裝袋1只，因沾有微量第一級毒品海洛因成分，無法完
    全析離，應整體視為查獲之第一級毒品，俱應依毒品危害防
    制條例第18條第1項前段之規定宣告沒收銷燬之；至送鑑耗
    損部分，既已滅失，自無庸再予宣告沒收銷燬。
據上論斷，應依刑事訴訟法第273條之1第1項、第299條第1項前
段，毒品危害防制條例第11條第3項、第18條第1項前段，判決如
主文。
本案經檢察官卓巧琦提起公訴，檢察官張尹敏到庭執行職務。
中　　華　　民　　國　　111 　年　　6 　　月　　29　　日
                  刑事第九庭法  官  蘇怡文
以上正本證明與原本無異。
因疫情而遲誤不變期間，得向法院聲請回復原狀。
如不服本判決應於收受送達後20日內，向本院提出上訴書狀，並
應敘述具體理由。其未敘述上訴理由者，應於上訴期間屆滿後20
日內向本院補提理由書（均須按他造當事人之人數附繕本）「切
勿逕送上級法院」。
                            書記官  林孟君
中　　華　　民　　國　　111 　年　　6 　　月　　29　　日
附錄本案論罪科刑法條全文：
毒品危害防制條例第11條
持有第一級毒品者，處3年以下有期徒刑、拘役或新臺幣5 萬元
以下罰金。
持有第二級毒品者，處2年以下有期徒刑、拘役或新臺幣3 萬元
以下罰金。
持有第一級毒品純質淨重十公克以上者，處1年以上7年以下有期
徒刑，得併科新臺幣1百萬元以下罰金。
持有第二級毒品純質淨重二十公克以上者，處6月以上5年以下有
期徒刑，得併科新臺幣70萬元以下罰金。
持有第三級毒品純質淨重二十公克以上者，處3年以下有期徒刑
，得併科新臺幣30萬元以下罰金。
持有第四級毒品純質淨重二十公克以上者，處1年以下有期徒刑
，得併科新臺幣10萬元以下罰金。
持有專供製造或施用第一級、第二級毒品之器具者，處1年以下
有期徒刑、拘役或新臺幣1萬元以下罰金。